臺灣屏東地方法院刑事判決　　　　　　 100年度易緝字第27號
公　訴　人　臺灣屏東地方法院檢察署檢察官
被　　　告　曾政彥
上列被告因竊盜案件，經檢察官提起公訴（97年度偵字第8448號
、98年度偵字第1844號），被告於準備程序中，就被訴事實為有
罪之陳述，本院告知其簡式審判程序之旨，聽取當事人意見後，
裁定由受命法官獨任依簡式審判程序審理，茲判決如下：
    主  文
曾政彥共同犯攜帶兇器、毀越安全設備竊盜未遂罪，累犯，處有
期徒刑拾月，扣案之手套壹雙沒收。
    事  實
一、曾政彥前因竊盜案件，經臺灣高雄地方法院以92年度易字第
    712 號判決判處有期徒刑8 月確定，於民國95年1 月18日執
    行完畢。詎猶不知悔改，竟與胡錦財（已另行審結）共同意
    圖為自己不法之所有，基於竊盜之犯意聯絡，於97年12月15
    日凌晨4 時許，在屏東縣屏東市○○路91-6號工廠外，以踰
    越該工廠鐵柵門之方式，進入上開工廠，並持客觀上足供兇
    器使用之不明工具（未扣案），毀壞附加於上開鐵柵門之銅
    掛鎖，欲竊取傅祥煇所有之發電機1 臺、電鑽4 臺、切管機
    1 臺、電焊機1 臺、亞焊機1 臺、真空機1 臺、大扳手1 支
    等物（下稱發電機等物），並於已將發電機等物搬運至上開
    鐵柵門旁、尚未運離現場之際，即因民眾發覺上情，報警處
    理，嗣於同日凌晨4 時30分許，為據報趕至現場之警員當場
    緝獲曾政彥而不遂，並扣得曾政彥所有之手套1 雙、扳手1
    支。
二、案經傅祥煇告訴屏東縣政府警察局屏東分局報告臺灣屏東地
    方法院檢察署檢察官，及該署檢察官自動檢舉偵查起訴。
    理  由
一、上開犯罪事實，業經被告曾政彥於本院審理時坦承不諱，核
    與證人即告訴人傅祥煇於警詢及本院審理時之證述相符，並
    有現場照片12張、贓物認領保管單1 份在卷可稽，復有手套
    1 雙扣案可資佐證，足認被告自白與事實相符。本案事證明
    確，被告犯行洵堪認定，應依法論科。
二、按被告行為後，如附表所示之刑法第321 條第2 項、第1 項
    第2 款、第3 款已於100 年1 月26日修正公布，於100 年1
    月28日施行，茲依規範行為後法律變更所生新舊法律比較適
    用之準據法即刑法第2 條第1 項之規定，為「從舊從輕」之
    比較（詳如附表所示），因行為後之法律之法定刑較重，並
    未對其較有利，故應適用行為時即修正前之規定論處。
三、按刑法第321 條第1 項第2 款規定將「門扇」、「牆垣」、
    「其他安全設備」並列，而所謂「門扇」應專指門戶，即分
    隔住宅或建築物內外之間之出入口大門而言。另所謂「其他
    安全設備」，則指門扇、牆垣以外，依社會通常觀念足認為
    防盜之一切設備而言，如窗戶、房間門或通往陽臺之門即屬
    之，而籬笆本係因防閑而設，自屬安全設備之一種，另門鎖
    如為掛鎖，尚非屬門之部分，亦為安全設備（最高法院45年
    臺上字第210 號判例、55年臺上字第547 號判例、69年度臺
    上字第776 號判決要旨參照）；復按刑法第321 條第1 項第
    3 款所稱兇器，其種類並無限制，凡客觀上足對人之生命、
    身體、安全構成威脅，具有危險性之兇器均屬之，且祇須行
    竊時攜帶此種具有危險性之兇器為已足，並不以攜帶之初有
    行兇之意圖為必要，亦不以由甲地帶至乙地為限（最高法院
    79年臺上字第5253號判例要旨參照）。是以，被告所踰越附
    設於上開工廠外之鐵柵門，並非分隔住宅或建築物內外之出
    入口大門，自非屬上開規定所指之「門扇」甚明，然該附設
    於工廠外之鐵柵門既具有防閑之效用，依社會通常之觀念，
    乃維護安全之防盜設備，自屬同條文規定之安全設備無疑；
    再被告與胡錦財用以剪壞銅掛鎖之工具，雖未扣案，然既得
    毀壞金屬鎖頭，該工具自是質地堅硬，持之揮擊足對人之生
    命、身體造成威脅，顯為具有危險性之兇器。是被告以翻越
    屬安全設備之鐵柵門之方式進入工廠行竊，又持不明工具破
    壞懸掛於該鐵柵門上屬安全設備之掛鎖，核其所為，係犯行
    為時刑法第321 條第2 項、第1 項第3 款、第2 款之攜帶兇
    器、毀越安全設備竊盜未遂罪。其毀壞銅掛鎖之行為，已吸
    收於該次竊盜犯行之加重條件，無更行構成毀損他人物品罪
    之餘地（最高法院83年度臺上字第3856號判決要旨參照）。
    又檢察官固認被告、胡錦財剪壞掛鎖之行為屬毀壞門扇及行
    竊時有持扳手為工具，惟依卷附現場照片1 張所示（見警卷
    第22頁），該鎖頭屬於得以鑰匙開啟而卸下之型式，為掛鎖
    ，並未附合成鐵柵門之一部，應屬安全設備；另扣案之扳手
    ，經本院送內政部警政署刑事警察局鑑定，鑑定結果並未顯
    現可資比對之指紋，有內政部警政署刑事警察局99年11月15
    日刑紋字第0990147693號鑑定書1 份存卷可參，亦無其他積
    極證據證明被告、胡錦財有攜帶該扳手，尚難僅因於現場扣
    得及非告訴人所有，即逕認屬被告、胡錦財行竊時所攜帶，
    檢察官所認，尚有未洽；又被告於偵訊時已自承其與胡錦財
    均有翻越鐵柵門入內竊盜等語，然檢察官卻漏未審酌此情，
    惟此等是屬竊盜加重條件之增加、減少，尚不生變更起訴法
    條之問題，附此敘明。被告與胡錦財就上開犯行間，有犯意
    聯絡及行為分擔，為共同正犯。被告有如事實欄所示之前案
    紀錄，於95年1 月18日執行完畢乙節，有臺灣高等法院被告
    前案紀錄表1 份存卷可參，其於有期徒刑執行完畢後5 年內
    ，故意再犯本件有期徒刑以上之罪，為累犯，應依刑法第47
    條第1 項之規定，加重其刑。被告已著手於竊盜行為之實行
    ，未竊得財物即為警方查獲，為未遂犯，茲依刑法第25條第
    2 項之規定，按既遂犯之刑減輕之，並依法先加後減之。爰
    審酌被告不思正途賺取金錢，竟著手竊取他人之財物，所為
    非是，惟事後坦承犯行，態度尚可，暨其犯罪之動機、目的
    、手段、素行、竊取財物之價值及未得逞等一切情狀，量處
    如主文所示之刑。扣案之手套1 雙，為被告所有供犯本案所
    用之物，業據其供承在卷，應依刑法第38條第1 項第2 款之
    規定，予以沒收。至扣案之扳手1 支，被告、胡錦財均否認
    為其等所有，經送鑑定，亦未採集到被告、胡錦財之指紋，
    業如前述，亦無其他積極證據證明為被告、胡錦財所有，復
    非違禁物，故不予沒收，併予指明。
據上論斷，應依刑事訴訟法第273 條之1 第1 項、第284 條之1
、第299 條第1 項前段，行為時刑法第321 條第2 項、第1 項第
2 款、第3 款，刑法第2 條第1 項前段、第28條、第47條第1 項
、第25條第2 項、第38條第1 項第2 款，判決如主文。
本案經檢察官潘國威到庭執行職務。
中    華    民    國   100    年    8     月    9     日
                  刑事第三庭    法  官  許嘉仁
以上正本證明與原本無異。
如不服本判決應於收受判決後10日內向本院提出上訴書狀，並
應敘述具體理由；其未敘述上訴理由者，應於上訴期間屆滿後
20日內向本院補提理由書（均須按他造當事人之人數附繕本）
「切勿逕送上級法院」。
中    華    民    國   100    年    8     月    9     日
                                書記官  溫訓暖
附錄本案論罪科刑之法條：
行為時中華民國刑法第321條第2項、第1項第2款、第3款
行為時中華民國刑法第321條
（加重竊盜罪）
犯竊盜罪而有左列情形之一者，處 6 月以上、 5 年以下有期徒
刑：
一  於夜間侵入住宅或有人居住之建築物、船艦或隱匿其內而犯
    之者。
二  毀越門扇、牆垣或其他安全設備而犯之者。
三  攜帶兇器而犯之者。
四  結夥三人以上而犯之者。
五  乘火災、水災或其他災害之際而犯之者。
六  在車站或埠頭而犯之者。
前項之未遂犯罰之。
附表：
┌──────┬───────────┬───────────┬────────────┐
│相關法律規定│行為時（修正前）之規定│裁判時（修正後）之規定│本案具體適用後之比較結果│
├──────┼───────────┼───────────┼────────────┤
│刑法第321 條│犯竊盜罪而有左列情形│犯竊盜罪而有下列情形│修正後之法定刑增訂「得併│
│第2 項、第1 │  之一者，處6 月以上、│  之一者，處6 月以上、│科新臺幣10萬元以下罰金」│
│項第2 款、第│  5 年以下有期徒刑：  │  5 年以下有期徒刑，得│，以行為時之規定較有利於│
│3款         │二、毀越門扇、牆垣或其│  併科新臺幣10萬元以下│被告。                  │
│            │    他安全設備而犯之者│  罰金：              │                        │
│            │    。                │二、毀越門扇、牆垣或其│                        │
│            │三、攜帶兇器而犯之者。│    他安全設備而犯之者│                        │
│            │前項之未遂犯罰之。  │    。                │                        │
│            │                      │三、攜帶兇器而犯之者。│                        │
│            │                      │前項之未遂犯罰之。  │                        │
└──────┴───────────┴───────────┴────────────┘